【裁判字號】    89,交訴,101
【裁判日期】    890726
【裁判案由】    過失致死等
【裁判全文】
臺灣屏東地方法院刑事判決                        八十九年度交訴字第一一號
    公  訴  人  臺灣屏東地方法院檢察署檢察官
    被      告  丁○○
右列被告因過失致死案件，經檢察官提起公訴（八十九年度偵字第二四四七號），本
院判決如左：
    主  文
丁○○因過失致人於死，處有期徒刑伍月。又服用酒類，不能安全駕駛動力交通工具
而駕駛，處有期徒刑貳月。又駕駛動力交通工具肇事，致人死傷而逃逸，處有期徒刑
柒月。應執行有期徒刑壹年。
    事  實
一、丁○○明知酒醉不得駕車，早已懸為禁令，竟於民國八十九年四月十七日中午許
    ，飲用酒類達不能安全駕駛汽車之程度，兀猶不顧，仍於同日下午十五時許，駕
    駛牌號ＷＬ─六二五三號自小客車，沿屏東市○○○路由萬丹往屏東方向行駛，
    嗣於同日下午十七時許，行經復興南路與大湖路口時，本應注意於限速每小時七
    十公里之道路上，行車速度不得超越每小時七十公里；飲酒後吐氣所含酒精成分
    每公升０‧二五毫克以上者，不得駕車；及注意車前狀況，並隨時採取必要之安
    全措施，而依當時復無不能注意之情事，竟疏未注意上開規定，而採取停止駕駛
    之措施，適有李坤運、乙○○、丙○○及方清祥四人，分別騎乘牌號ＰＧＶ─六
    四五、ＪＤＦ─五０一、ＺＨＱ─八九九及ＤＤＨ─三０六號機車，於該路口等
    待號誌由紅燈轉變為綠燈而準備啟動時，丁○○酒精發生作用，又貿然超速行駛
    ，致煞車不及而撞擊上開四人之機車，並造成李坤運當場死亡；乙○○受有雙下
    肢挫傷（業經撤回告訴）；丙○○受有左手肘、左臀、下背處瘀傷（業於偵查中
    撤回告訴而經不起訴處分）；方清祥受有頭部外傷併蜘蛛網膜下腔出血、左鎖骨
    第三、第四肋骨骨折等傷害（業經撤回告訴）。丁○○於肇事停車後，卻未下車
    查看傷患，反而加速逃離肇事現場，並於離肇事現場四百餘公尺處即復興南路三
    段七六七號前，又因撞擊一部三輪車而導致其所駕駛之上開車輛無法行駛後，經
    路人報警而查獲，丁○○經送測試酒精濃度為一九五ＭＬ\ＤＬ。
二、案經蔡金滿、乙○○、甲○訴由屏東縣警察局屏東分局移送台灣屏東地方法院檢
    察署檢察官，暨台灣屏東地方法院檢察署檢察官相驗後主動檢舉偵查起訴。
    理  由
一、訊據被告丁○○對於右揭事實坦認不諱，核與告訴人蔡金滿指訴之情相符，而證
    人丙○○亦在警、偵訊供述上情明確，又被告於案發當日飲酒後，血液中所含酒
    精濃度高達１９５ｍｇ／ｄｌ，有屏東市寶健醫院檢驗報告一紙在卷足佐，又被
    告所駕駛之上開車輛，於肇事前曾有煞車，且於撞擊被害人李坤運等人之機車後
    ，曾因其車前卡住一輛機車而停住，嗣後被告再加速逃逸等情，業據告訴人乙○○指訴及證人丙○○證述屬實，且肇事現場亦留有長達四十五公尺之煞車痕跡，
    被告於加速駛離上開肇事現場後，復行駛四百餘公尺後，始因撞擊另一輛三輪車
    才停住等情，亦有道路交通事故調查報告表及現場勘驗筆錄等件附卷可稽，顯見
    被告所駕駛上開車輛之煞車並無故障，且其於肇事後，並非踩不到煞車，竟仍踩
    油門加速逃逸，此外，復有照片十六張、診斷證明書四張附卷可按。又被害人李
    坤運確係因車禍造成頭部外傷併腦挫傷致死，並經檢察官督同法醫師相驗明確，
    製有勘驗筆錄、相驗屍體證明書、驗斷書等件在卷可憑。
二、按汽車駕駛人飲酒後吐氣所含酒精成分超過每公升０‧２５毫克以上者，不得駕
    車；行車速度應依標誌；又汽車行駛時應注意車前狀況，並隨時採取必要之安全
    措施，道路交通安全規則第一百十四條第二款、第九十三條及第九十四條第三項
    分別定有明文。被告駕車自應注意上開道路交通安全規定，而依當時又無不能注
    意之情事，竟疏於注意，仍於飲酒後血液中所含酒精濃度高達１９５ｍｇ／ｄｌ
    （血液中所含酒精濃度達１５０至２５０ｍｇ／ｄｌ，相當於吐氣候所含酒精濃
    度每公升１‧５至２‧５毫克）之情形下駕車，且未依限速每小時七十公里之標
    誌行駛及注意車前狀況，致於肇事，造成被害人李坤運死亡，被告行為顯有過失
    ，且其過失行為與被害人之死亡間，具有相當因果關係。事證明確，被告犯行堪
    以認定。
三、核被告所為係犯刑法第一百八十五條之三之服用酒類致交通危險罪、第一百八十
    五條之四之肇事遺棄罪、第二百七十六條第一項之過失致死罪。被告所犯上開過
    失致人於死罪、肇事逃逸罪及重大違背安全駕駛罪名間，犯意個別，行為互異，
    應予分論併罰。被告酒後駕車（相當於飲酒後吐氣所含酒精成分已逾每公升０‧
    ２５毫克）致人死傷，應依道路交通管理處罰條例第八十六條第一項之規定，加
    重其刑至二分之一。茲審酌被告酒醉駕駛而肇事，致人死傷後逃逸，情節非輕，
    事後已與被害人家屬達成和解（參卷附調解書），坦認犯行態度尚佳等情及其他
    一切情狀，量處如主文所示之刑。並定其應執行刑。又被告酒醉駕車，置他人安
    全於不顧，且未理會傷患情況即加速離去，情節重大，自不宜宣告緩刑。又被告
    被訴過失傷害乙○○、方清祥部分，業據告訴人乙○○、甲○於本院審理中聲請
    撤回其告訴，惟公訴人認此部分與上開犯罪事實，係想像競合犯之裁判上一罪關
    係，爰不另為不受理之諭知，併此敘明。
據上論斷，應依刑事訴訟法第二百九十九條第一項前段，道路交通管理處條例第八十
六條第一項、刑法第十一條前段、第二百七十六條第一項、第一百八十五條之三、第
一百八十五條之四、第五十一條第五款、罰金罰鍰提高標準條例第一條前段，判決如
主文。
中      華      民      國      八十九      年      七    月    二十六  日
                                      臺灣屏東地方法院交通法庭
                                          法  官    蕭世昌
右正本證明與原本無異。
對於本判決如有不服應於收受送達後十日內向本院提出上訴書狀上訴於台灣高等法院
高雄分院並按他造當事人之人數附具繕本。
                                          書記官   曾文玲
中      華      民      國      八十九      年      七    月    二十六  日
所犯法條
刑法第一百八十五條之三：服用毒品、麻醉藥品、酒類或其他相類之物，不能安全駕
駛動力交通工具而駕駛者處一年以下有期徒刑、拘役或三萬元以下罰金。
刑法第一百八十五條之四：駕駛動力交通工具肇事，致人死傷而逃逸者，處六月以上
五年以下有期徒刑。
刑法第二百七十六條 (過失致死罪)因過失致人於死者，處二年以下有期徒刑、拘役
或二千元以下罰金。


司法院資訊處製作；財團法人民間司法改革基金會備份。
